

PROFIL

Directrice de Maternelle SAFAE depuis 4 ans, je suis reconnue pour ma persévérance et mes qualités relationnelles. Animée par le goût du challenge, mon sens de l'initiative et ma créativité m'ont permis d'atteindre des objectifs ambitieux. Responsable et assidue, j'accompagne la performance de mes collaborateurs en faisant preuve du leadership indispensable.

CONTACT

- 288 HAY JDID BENSOUDA FES
- marelrandour@gmail.com
- 0657195796

CENTRES D'INTÉRÊT

LECTURE

LANGUES

Arabe : Langue maternelle

: Élementaire Anglais Français : Intermédiaire Allemand : Débutant

Marwa ELRHANDOR

FORMATION

2019 - Baccalauréat science Economie

2017 -Diplome Technicien spécialisé en Gestion des entreprise

- ISTA ADARISSA CENTRE MIXTE

2015 - Baccalauréat science physique - Lycée Ben souda

EXPÉRIENCES

SEPTEMBRE 2019 -

ACTUEL

MATERNELLE SAFAE - DIRECTRICE DE MATERNELLE

- Encadrement d'équipe, gestion et développement du personnels favorisant la montée en compétences.
- Élaboration et suivi du projet éducatif en collaboration avec les professionnels de la petite enfance.

MARS

2018-JUIN 2018

COMPTABLE JUNIOR, ÉCOLE AL BAYAN-STAGE

• Saisie des éléments de comptabilité générale, contrôle des documents comptables, pointage des comptes, production du reporting mensuel.

SEPTEMBRE 2017- MARS

2018

SECRÉTAIRE GÉNÉRAL, CENTRE ECOTC

- Organisation de réunions, événements, déplacements.
- Classement, conservation et archivage de tous les documents au format papier ou électronique.

AVRIL 2017-JUIN 2017

CAISSIER, BMCI BANQUE ABOU OBIDA-STAGE

- Comptage du fonds de caisse en fin de service, renseignement des supports de suivi et transfert au coffre.
- Gestion des encaissements, des retours et des échanges de produits, tout en assurant un excellent service à la
- Classement des pièces et des justificatifs afin de pouvoir les remettre en fin de service.

COMPÉTENCES

- Méthodes de management
- Sens du commerce
- Planification
- Gestion administrative
- Gestion financière
- Élaboration de stratégies
- Esprit d'équipe
- Suivi clientèle
- Ressources humaines
- Gestion de crise